【裁判字號】    95,親,29
【裁判日期】    950913
【裁判案由】    確認親子關係不存在
【裁判全文】
臺灣雲林地方法院民事判決                95年度親字第29號
原      告  乙○○
            甲○○
共      同
訴訟代理人  王英傑律師
被      告  丙○○
上列當事人間請求確認親子關係不存在事件，於中華民國95年8
月30日辯論終結，本院判決如下：
    主  文
確認原告乙○○、甲○○與被告丙○○間親子關係不存在。
訴訟費用由被告負擔。
    事 實 及 理 由
甲、兩造之主張:
  一、原告主張：訴外人王昆復、吳素梅夫妻於民國（下同）71
      年4 月1 日生下一女即被告丙○○，當時因家境不佳，覺
      得無法妥善撫養照顧被告而欲送人撫養，原告乙○○、甲
      ○○夫妻當時雖已育有三名兒子，但輾轉得知此情，深感
      同情不捨，乃經王昆復、吳素梅夫妻之同意抱養被告，當
      時因不暗法令，逕向戶政機關申請登記為原告二人之婚生
      長女，惟被告於88年7 月25日結婚後，卻從此與原告夫妻
      及家屬不相往來，彼此間情感關係已疏離淡漠，原告夫妻
      甚感心酸。據悉被告目前與親生父母王昆復、吳素梅夫妻
      已長期密切穩定往來，為尊重被告追本溯源、認祖歸宗之
      個人意願，並釐清回歸真實自然血緣關係，及避免往後衍
      生不必要之糾葛，原告爰依民事訴訟法第247 條第1 項之
      規定訴請確認兩造間親子關係不存在等語，並聲明如主文
      所示。
  二、被告方面: 沒有對原告說被告不是原告的小孩，並聲明：
      (1)駁回原告之訴；(2)訴訟費用由原告負擔。
乙、得心證之理由:
  一、按確認法律關係之訴，非原告有即受確認判決之法律上利
      益者，不得提起之；確認證書真偽或為法律關係基礎事實
      存否之訴，亦同; 前項確認法律關係基礎事實存否之訴，
      以原告不能提起他訴訟者為限，民事訴訟法第247 條第1
      項、第2 項有明文規定。本件兩造經戶籍機關於戶籍資料
      登記為有父母子女之親子關係，有原告提出之戶籍謄本，
      及本院依職權調查之被告出生登記申請資料在卷可按。然
      原告主張被告非渠等之子女，則被告是否為原告之子女不
      明確，而上開不明確得以確認判決除去之; 且父母子女身
      分之有無，係其等互負扶養權利義務法律關係存否之基礎
      事實，原告並不能提起其他訴訟以資救濟，依上開規定意
      旨，原告有受確認判決之法律上利益，合先敘明。
  二、原告主張之上開事實，有原告提出之戶籍謄本及財團法人
      佛教慈濟綜合醫院大林分院親子鑑定報告各二件可證，且
      有上開被告出生申請登記資料在卷可按，足信屬實。
  三、本件被告於戶籍資料登記為原告2 人之女，既係由於虛偽
      不實之登載，則原告請求確認兩造間無親子關係存在，為
      有理由，應予准許。
丙、結論: 本件原告之訴為有理由，依民事訴訟法第78條，判決
    如主文。
中    華    民    國    95    年    9     月    13    日
                  家事法庭    法  官  黃一馨
以上正本係照原本作成
如對本判決上訴，應於判決送達後20日內本院提出上訴狀。（須
附繕本）
中    華    民    國    95    年    9     月    13    日
                              書記官  林麗美


司法院資訊處製作；財團法人民間司法改革基金會備份。
